【裁判字號】    92,聲再,4
【裁判日期】    921128
【裁判案由】    聲請再審
【裁判全文】
臺灣雲林地方法院刑事裁定                            九十二年度聲再字第四號
    再審聲請人
    即受判決人  甲○○
右聲請人因違反菸酒管理法案件，對於本院九十二年度易字第一六號中華民國九十二
年五月三十日第一審確定判決（臺灣雲林地方法院檢察署九十一年度偵字第二七八九
號、九十一年度他字第八五三號、九十二年度偵字第五四九號）聲請再審，本院裁定
如左：
    主    文
再審之聲請駁回。
    理    由
一、聲請意旨略以：原判決認定聲請人即受判決人甲○○購入詳如附表一所示私菸，
    共計六百六十箱，其中仿硬盒黃長壽二百五十箱之包裝盒上，印有相同於臺灣菸
    酒股份有限公司之「長壽ＬＯＮＧ  ＬＩＦＥ及圖」註冊商標圖樣，屬於相同商
    品，而使用相同於他人註冊商標圖樣之商品…。是上開判決既認定聲請人所購入
    之香煙包裝盒上，印有相同於臺灣菸酒股份有限公司之「長壽ＬＯＮＧ  ＬＩＦ
    Ｅ及圖」註冊商標圖樣，則有何仿冒可言，故被告辯稱不知所購入之香煙係屬仿
    冒品，亦屬合於經驗及證據法則，然原判決竟對於上開重要證據漏未審酌，為此
    依據刑事訴訟法第四百二十條第一項第六款規定聲請再審。
二、按刑事訴訟法第四百二十條第一項第六款所謂發見確實之新證據，係指該證據於
    事實審法院判決前已經存在，為法院、當事人所不知，不及調查斟酌，至其後始
    行發見，且就證據本身形式上觀察，固不以絕對不須經過調查程序為條件，但必
    須顯然可認為足以動搖原有罪確定判決，而為受判決人無罪、免訴、免刑或輕於
    原判決所認罪名之判決者為限。故受理聲請再審之最後事實審法院，應就聲請再
    審理由之所謂「新證據」，是否具備事實審判決前已經存在，為法院、當事人所
    不知，事後方行發見之「嶄新性」，及顯然可認足以動搖原有罪確定判決，應為
    無罪、免訴、免刑或輕於原判決罪名之「顯然性」二要件，加以審查，為判斷應
    否准予開始再審之準據，最高法院二十八年度抗字第八號、八十五年度台抗字第
    三０八號裁定意旨參照。
三、經本院調閱原確定判決全案卷宗，針對聲請人前開所指之新證據，業經原確定判
    決明確論斷在卷，且對相關事證，本於論理法則、經驗法則，調查與事實是否相
    符後，均已詳述取捨之理由，此有原確定判決在卷可參。除此之外，聲請人並未
    提出所謂「發現確實之新證據」。是本院認為，聲請人所舉聲請理由，僅就原確
    定判決論斷之事實、理由加以爭執，核與前開說明之刑事訴訟法第四百二十條第
    一項第六款之「發現確實之新證據」之聲請再審要件不符，應認本件再審之聲請
    無理由，應予駁回。據上論結，應依刑事訴訟法第四百三十四條第一項，裁定如
    主文。
中      華      民      國    九十二      年    十一    月    二十八    日
                                  臺灣雲林地方法院刑事第一庭
      審判長法  官  康  樹  正
                                            法  官  劉  國  賓
                                            法  官  許  佩  如
右正本證明與原本無異。
如不服本裁定，應於裁定送達後五日內向本院提出抗告狀。
                                            書記官  張  菀  純
中      華      民      國    九十二      年    十一    月    二十八    日


司法院資訊處製作；財團法人民間司法改革基金會備份。
